---
title: 'Antipsychotics'
author: 'Sebastian Gerdes'
date: '2022-09-08'
# categories: [testing]
---

```{r LoadPackages, echo = FALSE, message = FALSE}
library('readODS')
library('knitr')
```

```{r FunctionDefinitions, echo = FALSE}
format_ods_data_frame <- 
  function(dat, 
           colnames = TRUE, 
           type_definition = TRUE) {
    
    result <- dat
    
    if (colnames) {
      result <- result[-1, ]
      colnames(result) <- dat[1, ]
    }
    
    if (type_definition) {
      type_defs <- result[1, ]
      result <- result[-1, ]
      for (i in 1:ncol(dat)) {
        if (type_defs[i] == 'Factor') {
          result[result[, i] == '', i] <- NA
          result[, i] <- as.factor(result[, i])  
        }
        if (type_defs[i] == 'Numeric')
          result[, i] <- as.numeric(result[, i])
      }
    }
    rownames(result) <- NULL
    return(result)
  }
```

# Dopamin-Rezeptoren

-   D_1/D_5-Gruppe: Signalübertragung durch stimulatorisches G-Protein --\> cAMP hoch
-   D_2/D_3/D_4-Gruppe: Signalübertragung durch hemmendes G-Protein --\> cAMP runter

# Wichtige dopaminerge Neuronensysteme

-   Nigrostriatales System: Motorik (damit auch EPS)
-   Mesolimbisches / mesokortikales System: Hauptangriffsort der Antipsychotika
-   Tuberoinfundibuläres System: vermittelt die neuroendokrinologischen NW, insbesondere Prolaktin-Anstieg

# Antipsychotika

```{r ReadData, echo =  FALSE, message = FALSE, results = 'hide'}
ap <- read.ods('Antipsychotics.ods', sheet = 1)
ap <- format_ods_data_frame(ap)
```

```{r Tabellen, echo = FALSE}
kable(ap, align = rep('c', ncol(ap)))
kable(summary(ap))
```
